臺灣高等法院臺中分院刑事判決　　　　　　　　　　　九十三年度上訴字第七八號
　　上　訴　人
　　即　被　告　己○○
　　選任辯護人　洪錫欽
　　　　　　　　陳姿君
　　上　訴　人
　　即　被　告　戊○○
右上訴人因常業詐欺案件，不服臺灣台中地方法院九十一年度易字第三七八號中華民
國九十二年九月十五日第一審判決（起訴案號：臺灣台中地方法院檢察署八十九年度
偵字第一八三一二號、第一八七０八號），提起上訴，本院判決如左：
      主  　　文
上訴駁回。
戊○○緩刑參年。
      事實及理由
一、本案經本院審理結果，認第一審判決認事用法及量刑均無不當，應予維持（原審
    判決書事實欄一中在台中市○○路一九五號大功園ＫＴＶ以九千元之代價出售並
    交予戊○○，其中九千元係八千元之誤載，另並以每個帳戶八千元之代價轉售，
    其中八千元係九千元之誤載），並引用第一審判決書記載之事實、證據及理由（
    如附件）。
二、上訴人即被告己○○上訴意旨略以：同案被告徐正政、陳世宗、魏文騫、陳遠如
    、東怡雯等人均非其所僱用，當時其僅負責刊登廣告及跑外面雜務工作而已，且
    其與其父二人均有疾病在身，請給予從輕量刑，另同案被告陳遠如、徐正政、陳
    世宗等人均係八十九年七月以後始參與，豈能知悉其先前自八十九年四，五月間
    即使用被害人匯入林冠佑、陳家佩二人之帳戶，彼等供稱林冠佑、陳家佩二人之
    帳戶係其所使用，顯然與常理不符，不可採信云云。另上訴人即被告戊○○上訴
    意旨略以：其不知所借用之郵局存簿、提款卡及密碼資料，別人會拿去犯罪云云
    。
三、惟查：１同案被告徐正政、陳世宗、魏文騫、陳遠如、東怡雯等人均係被告己○
    ○所僱用，業據被告己○○於偵查及原審自白不諱（第一八七０八號偵查卷第一
    八九頁至一九一頁、原審卷一第二四三頁），核與同案被告徐正政、陳世宗、魏
    文騫、陳遠如、東怡雯等人分別於偵查及原審審理時供證情節相符（同前揭偵查
    卷第一九一頁至第一九四頁，原審卷一第二四五頁），被告己○○所辯同案被告
    徐正政等人非其所僱用云云應無可採；另同案被告陳遠如於原審九十一年九月二
    十六日審理時供稱其曾經聽客戶說過，有匯款至林冠佑之帳戶，後來借款未拿到
    ，始知道確實沒有撥款給客戶等語，陳仕忠及徐正政二人亦分別供稱陳家佩之帳
    戶是其等在使用等情（原審卷一第一七六頁至一七九頁），惟查，前揭林冠佑及
    陳家佩二人之帳戶確係被告使用，業據被告於原審審理中坦承在卷（原審卷一第
    二四三頁），且如原審判決附表三所示被害人中，匯入林冠佑帳戶者，係撥打行
    騙者所留之000000000號、000000000號、00000000
    0號、0000000000號等電話，與行騙者聯繫，業據被害人壬○○、辛
    ○○、丁○○、丙○○等人於警詢中證述在卷（同上偵查卷第二三頁至第二五頁
    ；第七十頁至第七二頁；第九十頁至第九二頁；第一六七頁至第一六九頁）。而
    經原審法院查對扣案被告己○○記事簿內所載電話結果，該四支電話號碼中，其
    中000000000號、000000000號及00000000號等三支
    電話號碼均記載於己○○之記事簿中（見扣案編號四○號之記事簿第一頁背面、
    倒數第四頁背面）。又0000000000號電話亦記載於另一本被告己○○
    之記事簿中（見扣案編號三三號之筆記簿倒數第二頁正面），有上開記事本二本
    可稽。及如附表三所示之被害人中，匯入陳家佩帳戶者，係撥打行騙者所留之0
    00000000號、000000000號等電話，與行騙者聯繫，業據被害
    人甲○○及庚○○分別於警詢中指述明確（同上偵查卷第三五頁至第三七頁；第
    五四頁、第五頁），而該二支電話號碼，均記載於被告己○○之記事簿中（均見
    扣案編號四○之筆記簿第一頁背面），有該記事本足憑，益徵被告自白及共犯徐
    正政等人所證，與事實相符；原審審酌被告己○○犯罪目的、手段、所得不法利
    益、及犯後態度等一切情狀，量處被告張峻宇有期徒刑五年六月，亦稱允當，被
    告己○○上訴意旨以其非同案被告徐正政等人之僱用人，及原審量刑過重云云，
    指摘原判決不當，為無理由，應予駁回。
    ２、被告戊○○在本院未提出有利之證據及辯解，仍執前詞指摘原判決不當，其
    上訴亦無理由，應予駁回，惟查被告戊○○前未曾受有期徒刑以上刑之宣告，有
    台灣高等法院被告全國前案紀錄表一份在卷足稽，其因一時失慮，偶罹刑典，且
    所得僅二千元，經此刑之宣告後，應知警惕而無再犯之虞，本院因認暫不執行其
    刑為當，予以宣告緩刑三年，用啟自新。
三、據上論斷，應依刑事訴訟法第三百七十三條、第三百六十八條，刑法第七十四條
    第一款，判決如主文。
本案經檢察官乙○○到庭執行職務。
中     華     民     國     九十三     年      四      月     十五      日
                                   臺灣高等法院臺中分院刑事第十庭
                                         審判長法  官　林  照  明
                                               法　官  王  　　銘
                                               法　官  林  清  鈞
右正本證明與原本無異。
如不服本判決應於收受送達後十日內向本院提出上訴書狀，其未敘述上訴之理由者並
得於提起上訴後十日內向本院補提理由書（均須按他造當事人之人數附繕本）。
                                               書記官  許  哲  禎
中     華     民     國     九十三     年      四      月 十九      日
                                                              　　　　　Ｆ
